【裁判字號】    89,訴,245
【裁判日期】    890721
【裁判案由】    違反槍砲彈藥刀械管制條例
【裁判全文】
臺灣基隆地方法院刑事判決                          八十九年度訴字第二四五號
    公  訴  人  台灣基隆地方法院檢察署檢察官
    被      告  丙○○
    指定辯護人  本院公設辯護人  甲○○
右列被告因違反槍砲彈藥刀械管制條例案件，經檢察官提起公訴 (八十九年度偵字第
六三七號)，本院判決如左：
    主  文
丙○○未經許可，製造可發射子彈具殺傷力之槍枝未遂，累犯，處有期徒刑參年，併
科罰金新台幣伍萬元，罰金部分如易服勞役，以新台幣玖佰元即銀元參佰元折算壹日
。並於刑之執行完畢或赦免後，令入勞動場所，強制工作參年。
仿貝瑞塔半自動手槍製造之玩具手槍壹支（槍枝管制編號0000000000）、土造槍管壹
支、銅製玩具槍子彈伍顆、底火壹盒、鋼珠壹盒均沒收。
    事  實
一、丙○○前曾因違反麻醉藥品管理條例案件，經台灣台北地方法院判處有期徒刑四
    月，於民國八十六年十月七日易科罰金執行完畢。竟不知悔改，於八十八年十二
    月間，丙○○在台北縣瑞芳鎮○○○○路一三九號三樓住處，意圖製造其他可發
    射子彈之手槍，先以銼刀等工具，將一支金屬鋼管製造成土造槍管。其後於八十
    九年一月二十九日上午十一時許，復偕同不知情之乙○○，前往台北縣三重市○
    ○街一七六號「華成防身器材興業有限公司」（下稱華成公司），以新台幣（下
    同）六千五百元之價格，購買仿貝瑞塔廠半自動手槍製造之金屬玩具槍一支（槍
    枝管制編號0000000000），擬與上開槍管配合而改造手槍。丙○○先於基隆市○
    ○街九十六巷三號乙○○住處陽台，將上開土造槍管換裝上玩具手槍，並以底火
    裝上購買玩具手槍所附贈之銅質子彈試射，因土造槍管底部缺乏底座，無法拉動
    槍機滑套擊發，乃換回原先之槍管試射二發子彈。丙○○隨即於八十九年一月二
    十九日下午五時許，攜帶該玩具手槍及製造之金屬槍管各一支、銅製玩具槍子彈
    五顆、底火一盒、鋼珠一盒外出，旋於當日下午五時四十分許，為警在基隆市○
    ○路二巷四十之一號前查獲，並當場在其身上扣得上開物品。
二、案經基隆市警察局移送臺灣基隆地方法院檢察署檢察官偵查起訴。
    理  由
一、訊據被告丙○○固不否認有為警查獲並扣得如事實欄所述之玩具手槍等物品之事
    實，惟否認有何製造或改造槍枝及零件之犯行，辯稱：玩具手槍及子彈係伊帶乙
    ○○去台北縣三重市華成公司所買，屬於乙○○所有，伊係應乙○○之要求，才
    會帶在身上，槍管及底火係其堂弟詹佳龍留在其住處的，伊沒有製造槍枝及槍管
    云云。經查：
    （一）被告於八十九年二月十八日警訊時供稱：「該土造槍管、底火是我本人所
          有，而鋼珠是我在本市○○路機車材料店購買，而銅質子彈半成品及貝瑞
          塔道具槍則是我在台北縣三重市所購買。我身上攜帶有該支被警方查扣之
          土造槍管一支、底火一盒至證人（指乙○○）家中。我與小白（亦指黃俊
          宏）返回基隆後，即至南榮路機車材料店購買一盒小鋼珠，原先在三重市
          已購得貝瑞塔道具槍一支、槍管一支、銅質子彈半成品六顆。隨後即返回
          「小白」之住處。我將前一天（一月二十八日）攜帶來之底火，裝上自三
          重買回之銅質子彈半成品，然後試射。原先我將自備之土造槍管換裝上該
          道具槍內，準備試射，惟該土造槍管底部缺乏底座，以致於裝入該道具槍
          後，無法拉滑套擊發，我才再換回原先在三重買的槍管試射。」等語，足
          見被告製造槍管及購買玩具手槍、鋼珠、底火之目的，即在製造手槍及子
          彈之用。
    （二）另被告如何於八十九年一月二十八日晚間將近十二時左右，攜帶土造槍管
          一支及子彈三發前往乙○○住處，並要求乙○○向鄰居借款七千元供其購
          買玩具手槍，且由乙○○開車載其前往三重市華成公司購買，返回乙○○
          住處之後，被告曾將槍管換裝並試射。被告又於翌日（一月二十九日）下
          午要求乙○○開車載其外出，途經基隆市○○路二巷四十一號前，被告見
          警察前來，遂將隨身攜帶裝有玩具手槍之紙袋丟棄於車上等情，迭據證人
          乙○○於警訊及本院審理時證述綦詳（分別見八十九年一月二十九日、二
          月十八日警訊筆錄、八十九年七月七日本院訊問筆錄），苟如被告所言，
          被查獲之物，係乙○○所有，何以會放在其身上而為警查獲？又證人即被
          告之堂弟詹佳龍及證人李宗信分別於警訊及偵查中證稱：丙○○會製造槍
          管，整天都在家中做，被警察查到之槍管、底火等物都是丙○○所有等語
          （見八十九年度偵字第六三七號偵查卷第五十頁、第八十一頁及第九十頁
          ）。證人乙○○、詹佳龍、李宗信之證詞，彼此相符，且與被告於八十九
          年二月十八日警訊時之自白大致符合，堪信扣案之土造槍管確係被告所製
          造，被告辯稱係詹佳龍所有，而置於其住處云云，洵非可信。
    （三）再者，被告多次表示，自己會改造及製造手槍，如有人需要，可向其購買
          ，每支五萬元，附贈十顆子彈，而被告確曾向華成公司購買玩具手槍等情
          ，復據證人乙○○、林咸志、林逢箕於偵查中證明屬實（見同上偵查卷第
          十四頁、第四十四頁、第一０五頁），是被告確有製造可發射子彈之手槍
          之事實，極為明顯。此外，復有玩具手槍及土造槍管各一支、銅製玩具槍
          子彈五顆、底火一盒、鋼珠一盒扣案足資佐證，而扣案手槍及子彈經送鑑
          定結果，玩具手槍之槍管，內具阻鐵，送鑑子彈，係玩具槍金屬彈殼，均
          不具殺傷力。改造槍管，係已貫通之土造槍管半成品，有內政部警政署刑
          事警察局鑑驗通知書一紙在卷可稽，事證明確，被告犯行堪以認定，應依
          法論科。
二、核被告所為，係犯槍砲彈藥刀械管制條例第十一條第五項、第一項之未經許可製
    造可發射子彈具有殺傷力之槍枝罪、第十二條第五項、第一項之未經許可製造子
    彈罪。被告已著手於手槍、子彈製造之行為而不遂，為未遂犯，均應依法減輕其
    刑。又被告製造子彈之目的，係供製造之手槍使用，其所犯未經許可製造可發射
    子彈具有殺傷力槍枝、未經許可製造子彈二罪間，有方法結果之牽連關係，應從
    一重之未經許可製造可發射子彈具有殺傷力之槍枝罪處斷。公訴人雖未就被告所
    犯製造子彈罪部分起訴，然該部分與起訴之製造手槍有罪部分，有牽連犯之裁判
    上一罪關係，本院自應一併審理。另被告製造槍管之目的，即在製造手槍，公訴
    意旨認被告另犯同條例第十三條第五項、第一項之製造槍砲主要零件未遂罪，尚
    有未洽，然公訴意旨認與上開有罪部分有想像競合之裁判上一罪關係，爰不另為
    無罪之諭知，附此敘明。查被告前曾因違反麻醉藥品管理條例案件，經台灣台北
    地方法院判處有期徒刑四月，於八十六年十月七日易科罰金執行完畢，有本院被
    告全國前案紀錄表在卷可按，其於五年以內再犯有期徒刑以上本罪，為累犯，應
    依法加重其刑，其同時有加重、減輕之原因，應先加後減。爰審酌被告未經許可
    製造槍彈及其犯罪之動機在於販賣，其犯行對於社會治安所造成之影響重大及犯
    罪後之態度等一切情狀，量處如主文所示之刑，並就罰金部分，諭知易服勞役之
    折算標準，以示懲儆。另依法宣告被告應於刑之執行完畢或赦免後，令入勞動場
    所，強制工作，其期間為三年。
三、扣案之仿貝瑞塔半自動手槍製造之玩具槍一支（槍枝管制編號0000000000）、土
    造槍管一支、銅製玩具槍子彈五顆、底火一盒、鋼珠一盒，係被告所有，供犯罪
    所用之物，應依法沒收，併此敘明。
據上論斷，應依刑事訴訟法第二百九十九條第一項前段、槍砲彈藥刀械管制條例第十
一條第五項、第一項、第十二條第五項、第一項、第十九條第一項、刑法第十一條前
段、第五十五條、第四十二條第二項、第四十七條、第二十六條前段、第三十八條第
一項第二款、罰金罰鍰提高標準條例第二條、現行法規所定貨幣單位折算新台幣條例
第二條，判決如主文。
本案經檢察官周慶華到庭執行職務。
中      華      民      國      八十九      年    七    月    二十一    日
                                臺灣基隆地方法院刑事第三庭
                                        法  官  陳  培  仁
右正本證明與原本無異。
對於本件判決如有不服，應於收受送達後十日內，向本院提出上訴書狀，上訴於臺灣
高等法院，並按他造當事人之人數附具繕本。
                                        書記官  張  堅  國
中      華      民      國      八十九      年    七    月    二十七    日
【附錄本案論罪科刑法條】
  ■槍砲彈藥刀械管制條例
    第十一條第一項、第五項：
    一、未經許可製造、販賣或運輸第四條第一款所稱其他可發射金屬或子彈具有殺
        傷力之各式槍砲者，處五年以上有期徒刑，併科新台幣一千萬元以下罰金。
    五、第一項至第三項之未遂犯罰之。


司法院資訊處製作；財團法人民間司法改革基金會備份。
